---
title: "1007_hw"
author: "Chang"
date: "2021/10/8"
output: 
  html_document:
    toc: true
    toc_float: true
---

### 1
丟 3 顆公平的骰子，寫一 R 函式，印出總和並做如下判別: 如果和大於13點，則印出「Good」，反之印出「Good luck」。
```{r}
x <- sum(sample(c(1:6), 3))
g <- function(x){
  ifelse(x > 13, "Good", "Good luck")
}
result <- g(x)
result
x
```


### 2
```{r}
score <- sample(0:100, 50, replace = TRUE)
h <- function(score){
  sqrt(score)*10
}
newscore <- h(score)
```


#### (1) 分數調整前被當學生之比例(raw)
```{r}
# method 1
temp <- score < 60
fail.raw <- sum(temp)/50
fail.raw

# method 2
temp <- score < 60
a <- 1:50
fail.raw2 <- length(a[temp])/50
fail.raw2

library(tidyverse)
# method 3
total_fail <- as.data.frame(score) %>% filter(score < 60) %>% tally()
fail.raw3 <- as.numeric(total_fail/50)
fail.raw3
```

#### (2) 分數調整前最高之成績(max.raw)
```{r}
max.raw <- max(score)
max.raw

```


#### (3) 分數調整後被當學生之比例(fail.per)
```{r}
# method 1
temp1 <- newscore < 60
fail.per <- sum(temp1)/50
fail.per


# method 2
temp1 <- newscore < 60
a <- 1:50
fail.per2 <- length(a[temp1])/50
fail.per2

# method 3
total_fail2 <- as.data.frame(newscore) %>% filter(newscore < 60) %>% tally()
fail.per3 <- as.numeric(total_fail2/50)
fail.per3

```


#### (4) 分數調整後最高之成績(max.curved)
```{r}
max.curved <- max(newscore)
max.curved
```

### 3
```{r}
S <- function(n){
  a <- (-1)^seq(0,n-1)
  sum(a*(1/(2*(1:n) - 1)))
}
n <- 1000
ans <- S(n)
ans
```

### 4
調分規則有以下三種，試寫一 R 函式(假設命名為 final.score)，輸出每位同學上述三種調分後的成績結果。

    A. 維持原始分數不調分，但高於 55 分，低於 60 分者，加至 60 分及格。
    B.「開根號再乘以 10」。
    C. 調成學期總成績最後之平均為 65 分，但高於 100 分者以 100 計。

```{r}
orig.score <- sample(0:100, 55, replace = TRUE)
# plan A
final.score1 <- function(orig.score){
  ifelse(orig.score > 55 & orig.score < 60, 60, orig.score)
}
A <- final.score1(orig.score)

# plan B
final.score2 <- function(orig.score){
  sqrt(orig.score)*10
}
B <- round(final.score2(orig.score),0)

# plan C
final.score3 <- function(orig.score){
  ifelse(mean(orig.score) < 65, 
         final.score <-orig.score + (65-mean(orig.score)),
         orig.score)
  ifelse(final.score > 100, 100, final.score)
}
C <- round(final.score3(orig.score), 0)
```


#### (1) 將final.score儲存為grade
```{r}
grade <- cbind(A, B, C)
head(grade)
```


#### (2) 請用grade為這 55 位學生計算出他們調分後最優的分數
```{r}
best <- apply(grade, 1, max)
grade <- cbind(grade, best)
head(grade)
```

#### (3) 請用grade為這 55 位學生計算出他們調分後最差的分數
```{r}
worst <- apply(grade, 1, min)
grade <- cbind(grade, worst)
head(grade)

```

#### (4) 請用grade為這 55 位學生標示出哪個調分方式對他們最有利
```{r}
grade <- as.data.frame(grade)
plan <- ifelse(grade$best == grade$A, "A", 
               ifelse(grade$best == grade$B, "B", 
                      "C"))
grade <- cbind(grade, plan)
head(grade, 10)
```

```{r}
# 跑不出結果
if(grade$best == grade$A){
  "A"
} else if(grade$best == grade$B){
  "B"
} else{
  "C"
}
```

### 5
寫一R函式(命名為Heron)計算三角形之面積，其中輸入為三角形之三邊長，輸出此三角形之面積。程式執行，三邊長以7,8,9為範例。

```{r}
Heron <- function(a, b, c){
  s <- (a + b + c)/2
  A <- sqrt(s*(s - a)*(s - b)*(s - c))
  return(A)
}
Heron(7, 8, 9)
```










